# 请教陈版：关于重大影响的判断

提问人：xuehaiwuya0326 时间：2019-02-14 14:30:59
陈版：
案例背景如下：
A 公司持有 D 公司 29%的股权，B 自然人和 C 公司分别持有 D公司 58%、13% 的股权，D 公司董事会共三人，三方各派一个代表。D公司章程约定，公司重大事项需公司董事会过半数通过方可生效。
A 公司与 D 公司关系恶化，已存在多次无法及时取得 D 公司财务报表的情况，是否可以认定为 A 公司对D 公司不具有重大影响，将长期股权投资调整至可供出售金融资产列报？
谢谢陈版！！！

回答人：chenyiwei
重大影响是一项 “权力”，即依据法律或合同可行使的权力，通常并不需要通过实际行使该项权力来证明其存在。
就本案例情况看，A对 D 持股 29%且在董事会中派驻 1 名代表，应认定具有重大影响。A公司可以考虑采用诉讼等适当方式，恢复行使股东知情权和决策参与权。
但如果 B、C 存在关联方关系或者一致行动关系的，则不排除 A对 D 虽派驻董事但不具有重大影响的可能性。但这个问题应当是原先即已存在，而不是 A与 D 关系恶化之后才出现的。

提问人：zoujiecpa 时间：2019-02-15 14:37:08
陈老师：接上例，如果 B、C 存在关联方关系或者一致行动关系的，什么情形下，A 对D 虽派驻董事但不具有重大影响？感谢指点！！！

回答人：chenyiwei
B 和 C 合计持股 71%，已超过三分之二，基本上所有重大问题都可以单方面决定了。此时 A 虽然派驻董事，但可能并不能影响最终的决策。